【裁判字號】    99,裁,580
【裁判日期】    990311
【裁判案由】    給付退休金
【裁判全文】
最  高  行  政  法  院  裁  定
                                       99年度裁字第580號
上  訴  人  甲○○
被 上訴 人  屏東縣政府
代  表  人  乙○○
被 上訴 人  屏東縣政府教育處
代  表  人  丙○○
上列當事人間給付退休金事件，上訴人對於中華民國98年11月17
日高雄高等行政法院98年度訴字第330號判決，提起上訴，本院
裁定如下：
    主  文
上訴駁回。
上訴審訴訟費用由上訴人負擔。
    理  由
一、按對於高等行政法院判決之上訴，非以其違背法令為理由，
    不得為之，行政訴訟法第242條定有明文。依同法第243條第
    1項規定，判決不適用法規或適用不當者，為違背法令；而
    判決有同條第2項所列各款情形之一者，為當然違背法令。
    是當事人對於高等行政法院判決上訴，如依行政訴訟法第24
    3條第1項規定，以高等行政法院判決有不適用法規或適用不
    當為理由時，其上訴狀或理由書應有具體之指摘，並揭示該
    法規之條項或其內容；若係成文法以外之法則，應揭示該法
    則之旨趣；倘為司法院解釋或本院之判例，則應揭示該判解
    之字號或其內容。如以行政訴訟法第243條第2項所列各款情
    形為理由時，其上訴狀或理由書，應揭示合於該條項各款之
    事實。上訴狀或理由書如未依此項方法表明，或其所表明者
    與上開法條規定不合時，即難認為已對高等行政法院判決之
    違背法令有具體之指摘，其上訴自難認為合法。
二、緣上訴人原係屏東縣新埤鄉萬隆國民小學（下稱萬隆國小）
    校長，申請自民國97年8月1日退休，被上訴人以97年7月18
    日屏府人給字第0970147480號函核定上訴人自願退休年資為
    ：新制施行前任職年資26年11個月(選擇年資23年)，核定年
    資23年；新制施行後任職年資13年1個月(選擇年資12年)，
    核定年資12年，自97年8月1日退休生效；並於該函說明三備
    註記載：．．(三)「上訴人服務滿40年，惟擔任校長及教師資
    歷未滿30年，不符學校教職員退休條例第6條加發退休給與
    之規定，爰核定採計年資35年。又上訴人選擇採計新制施行
    前年資23年；新制施行後年資12年，被上訴人爰據以辦理，
    並依規定核給退休金。至未予併計退休之新制施行後年資1
    年1個月，所繳納之基金費用部分，另由公務人員退休撫卹
    基金管理委員會計算發還。」等語。上訴人不服前揭核定退
    休年資為35年，向被上訴人申請復審，經被上訴人重新審查
    後以97年8月21日屏府人給字第0970166697號函復上訴人略
    以，督學年資可否認定為教職資歷乙節，依教育部以97年7
    月11日台人（三）字第0970130983號函認督學非屬依教育人
    員任用條例遴聘之學校編制內專任校長，縱代理校長職務，
    其本職仍為督學，自無法視為退休條例第6條所稱之教職。
    故上訴人任教職資歷合計為24年6個月，未達30年，不符增
    發退休金規定。上訴人不服被上訴人前揭說明，於97年9月
    22日向公務人員保障暨培訓委員會提出復審，案經公務人員
    保障暨培訓委員會依訴願法第61條第2項規定，將該事件移
    送被上訴人函轉教育部審議後，遭訴願決定駁回，上訴人遂
    提起行政訴訟，經高雄高等行政法院98年度訴字第330號判
    決駁回，上訴人遂對之提起上訴，主張：上訴人於訴願書、
    行政訴訟狀及原審陳述之意見，諸如憲法第15條、第22條、
    第23條及第165條所保障之權利，原判決不採卻不說明不採
    之理由，有判決不備理由之違背法令等語，雖以該判決違背
    法令為由，惟核其上訴理由，係就原審取捨證據、認定事實
    之職權行使，指摘其為不當，並就原審已論斷者，泛言未論
    斷，或就原審所為論斷，泛言其論斷矛盾，而非具體表明合
    於不適用法規、適用法規不當、或行政訴訟法第243條第2項
    所列各款之情形，難認對該判決之如何違背法令已有具體之
    指摘。至於上訴人所追加之被上訴人屏東縣政府教育處，既
    非原處分機關，亦非原判決所列之被告，自屬上訴人贅列為
    被上訴人，應併予駁回該部分之上訴，從而，依首開規定及
    說明，應認其上訴為不合法。
三、據上論結，本件上訴為不合法。依行政訴訟法第249條第1項
    前段、第104條、民事訴訟法第95條、第78條，裁定如主文
    。
中    華    民    國    99    年    3     月    11    日
                    最高行政法院第六庭
                        審判長法官  吳  明  鴻
                              法官  廖  宏  明
                              法官  侯  東  昇
                              法官  劉  介  中
                              法官  黃  秋  鴻
以  上  正  本  證  明  與  原  本  無  異
中    華    民    國    99    年    3     月    12    日
                              書記官  張  雅  琴


司法院資訊處製作；財團法人民間司法改革基金會備份。
